【裁判字號】    92,易,1516
【裁判日期】    920828
【裁判案由】    竊盜
【裁判全文】
臺灣板橋地方法院刑事判決                        九十二年度易字第一五一六號
    公  訴  人  臺灣板橋地方法院檢察署檢察官
    被      告  丙○○○
右列被告因竊盜案件，經檢察官提起公訴（九十二年度偵字第八五一四號、九十二年
度偵字第八五三０號），本院判決如左：
    主  文
丙○○○連續攜帶兇器竊盜，處有期徒刑陸月，如易科罰金以佰元折算壹日。
扣案扳手壹支沒收。
    事  實
一、丙○○○前有多項前科，曾因犯懲治盜匪條例案件，經本院以八十六年度訴字第
    二七九七號判決判處有期徒刑九年，褫奪公權四年，上訴後經臺灣高等法院以八
    十七年度上訴字第四二五號判決駁回上訴確定，刑期起算日期為民國八十七年四
    月二十日，指揮書執畢日期為九十五年十月二十日，甫於九十一年五月二十日假
    釋出獄交付保護管束（於本件不構成累犯），竟仍不知悔改，復基於意圖為自己
    不法所有之概括犯意，先於九十二年四月十七日下午十一時四十分許，在臺北縣
    板橋市○○路○段九十三號前，利用客觀上可作為兇器使用之扳手一支為工具，
    竊取甲○○所有之腳踏車車輪蓋二個，得手後，欲離去之際，適為路人發現報警
    ，於同日下午十一時四十五分許，在臺北縣板橋市○○路○段八十九巷口為警查
    獲，起出竊得之腳踏車車輪蓋二個（共值新臺幣『下同』一百元）及其所有供其
    犯竊盜罪所用之扳手一支。丙○○○復承前竊盜之概括犯意，繼於九十二年四月
    十九日凌晨一時五十分許，在二十四小時營業位於臺北縣板橋市○○路○段三０
    四號「總霸五金行」內，竊得店內之「富士強力接著劑」四十八瓶（共值四百八
    十元），放在其購物袋內，嗣其走出收銀台時，並未結帳，而為已發現上情之店
    員乙○○報警將其逮捕，並在其袋內起出其所竊得之「富士強力接著劑」四十八
    瓶。
二、案經臺北縣政府警察局海山分局及土城分局報告臺灣板橋地方法院檢察署檢察官
    偵查起訴。
    理  由
一、訊據被告丙○○○對於右揭犯罪事實均坦承不諱（見本院九十二年七月二十八日
    審判筆錄），核與被害人甲○○、證人乙○○於警詢或本院審理中指訴之情節相
    符（見九十二年度偵字第八五一四號偵查卷第十一至十三頁、九十二年度偵字第
    八五三０號偵查卷第十頁、本院九十二年七月二十八日審判筆錄）。亦有甲○○
    、乙○○已領回所失竊之物（甲○○部分是領回腳踏車車輪蓋二個、乙○○部分
    是領回「富士強力接著劑」四十八瓶）之贓物認領保管單二紙在卷可佐（見九十
    二年度偵字第八五三０號偵查卷第十一頁反面、九十二年度偵字第八五一四號偵
    查卷第十七頁）。此外，復有被告竊盜甲○○所有之腳踏車車輪蓋二個時，其所
    有供其犯該竊盜罪所用之工具－扳手一支，扣案足資佐證。事證明確，被告犯行
    堪以認定，應予依法論科。
二、按扳手之物質堅厚實，客觀上足對人之生命、身體造成危害，為兇器，核被告前
    開持扳手竊得甲○○所有之腳踏車車輪蓋二個之行為，係犯刑法第三百二十一條
    第一項第三款之攜帶兇器竊盜罪；被告前開在二十四小時營業之「總霸五金行」
    內，竊得店內之「富士強力接著劑」四十八瓶之行為，係犯刑法第三百二十條第
    一項之竊盜罪。被告前後多次竊盜犯行，時間緊接，犯罪構成要件相同，所犯罪
    名又屬同一，顯係基於概括犯意反覆為之，應依刑法第五十六條連續犯之規定，
    論以竊盜手法情節最重之刑法第三百二十一條第一項第三款之連續攜帶兇器竊盜
    罪。又本院審酌被告所竊盜物品之價值非鉅（一百元及四百八十元），認並無加
    重其刑之必要，故不予加重其刑。爰審酌被告素行不佳，前有多項前科，曾因犯
    懲治盜匪條例案件，經本院以八十六年度訴字第二七九七號判決判處有期徒刑九
    年，褫奪公權四年，上訴後經臺灣高等法院以八十七年度上訴字第四二五號判決
    駁回上訴確定，刑期起算日期為八十七年四月二十日，指揮書執畢日期為九十五
    年十月二十日，甫於九十一年五月二十日假釋出獄交付保護管束，此有卷附臺灣
    高等法院被告全國前案紀錄表可稽，且被告正值青年，不思向上，竟利用攜帶兇
    器方式竊盜，嚴重破壞社會秩序，然被告犯後業已坦承犯行，尚知悔悟，且經本
    院通知被害人等到庭，據到庭之乙○○稱並不要求被告為任何賠償等語（見本院
    九十二年七月二十八日審判筆錄），又被告所竊得之財物價值非鉅（腳踏車車輪
    蓋二個共值一百元『見九十二年度偵字第八五三０號偵查卷第十一頁反面』；及
    富士強力接著劑四十八瓶共值四百八十元『見九十二年度偵字第八五一四號偵查
    卷第十七頁』）等一切情狀，爰量處如主文所示之刑，並諭知易科罰金之折算標
    準，以資懲儆。
三、扣案扳手一支，係被告所有，供被告犯前開竊盜腳踏車車輪蓋二個所用之物，業
    據被告供述明確（見本院九十二年七月二十八日審判筆錄），上開物品，應依刑
    法第三十八條第一項第二款、第三項之規定，宣告沒收之。
據上論斷，應依刑事訴訟法第二百九十九條第一項前段、刑法第五十六條、第三百二
十一條第一項第三款、第四十一條第一項前段、第三十八條第一項第二款、第三項，
罰金罰鍰提高標準條例第二條，判決如主文。
本案經檢察官王正皓到庭執行職務。
中      華      民      國      九十二      年      八      月  二十八  日
                            臺灣板橋地方法院刑事第四庭
                                法  官  許必奇
右正本證明與原本無異。
如不服本判決，應於判決送達後十日內向本院提出上訴狀 (應附繕本) ，上訴於臺灣
高等法院。
                                書記官  金和國
中      華      民      國      九十二      年      八      月  二十八  日
附錄：刑法第三百二十一條第一項第三款。
刑法第三百二十一條
犯竊盜罪而有左列情形之一者，處六月以上五年以下有期徒刑：
一、於夜間侵入住宅或有人居住之建築物、船艦或隱匿其內而犯之者。
二、毀越門扇、牆垣或其他安全設備而犯之者。
三、攜帶兇器而犯之者。
四、結夥三人以上而犯之者。
五、乘火災、水災或其他災害之際而犯之者。
六、在車站或埠頭而犯之者。
前項之未遂犯罰之。


司法院資訊處製作；財團法人民間司法改革基金會備份。
